臺灣高等法院臺中分院民事裁定
110年度抗字第173號
抗  告  人  羅傳    

上列抗告人因與相對人和運租車股份有限公司、楊献章間分配表
異議之訴事件，對於中華民國109年12月4日臺灣臺中地方法院10
9年度補字第2554號所為裁定提起抗告，本院裁定如下：
    主  文
抗告駁回。
抗告訴訟費用由抗告人負擔。
    理  由
一、按訴訟標的之價額，由法院核定。核定訴訟標的之價額，以
     起訴時之交易價額為準；無交易價額者，以原告就訴訟標
    的 所有之利益為準。以一訴附帶請求其孳息、損害賠償、
    違約 金或費用者，不併算其價額。民事訴訟法第77條之1第
    1項、 第2 項、第77條之2 第2 項分別定有明文；又分配表
    異議 之訴，債務人為原告時，以原告主張因變更分配表，
    致被告 即債權人較原分配表所減少之分配金額為標準，計
    算其訴訟 標的價額（最高法院97年度台抗字第652 號民事
    裁定要旨參 照）。
二、經查：
  ㈠抗告人以其對相對人和運租車股份有限公司（下稱和運公司
    ）之債務業已全部清償，且相對人楊献章（下稱楊献章）個
    人實際借貸予抗告人之款項僅有新台幣（下同）170萬元，
    相對人就執行法院（即原法院108年度司執字第60447號強制
    執行事件）於民國109年10月29日製作分配表（下稱系爭分
    配表，見原審卷第23至35頁），並無系爭分配表所示相關債
    權存在或全部債權，則系爭分配表將相對人系爭債權本息及
    執行費用列入分配，於法自有未合，應予以剔除為由，依強
    制執行法第41條第1項規定，求為判決將系爭分配表中關於
    和運公司應受分配次序7至8執行費各1196元、2萬1690元，
    及次序16和運公司之普通債權本息20萬3409元，均應予剔除
    ，不得列入分配；次序18楊献章之普通債權本息353萬5548
    元應予更正為普通債權原本170萬元、利息45萬7370元。而
    原法院以抗告人為該執行事件之債務人，相對人所得分上開
    金額如予剔除、更正，應先分配予抗告人之其他債權人，如
    有餘額始發還予抗告人，是本件訴訟標的價額核定160萬447
    3元【計算式：1,196 ＋21,690＋203,409 ＋（次序18債權原本
    2,786,000 －抗告人主張更正後之債權原本1,700,000 ＝1,08
    6,000 ）＋（次序18利息749,548 －抗告人主張更正後之利息
    457,370 ＝292,178 ）＝1,604,473 ，見原審卷第53、54頁】
    ，於法核無不當。
  ㈡抗告人之抗告意旨固略以：其起訴主張已完全清償和運公司
    之債務，是和運公司聲請強制執行之費用，即系爭分配表和
    運公司應受分配次序7至8執行費各1196元、2萬1690元，不
    應轉嫁由抗告人負擔，本件訴訟標的價額應核定為158萬158
    7元云云。但查：
　⒈按核定訴訟標的之價額，以起訴時之交易價額為準；無交易
    價額者，以原告就訴訟標的所有之利益為準，民事訴訟法第
    77條之1第2項定有明文。是法院於核定訴訟標的價額時，應
    以原告起訴請求法院裁判之聲明範圍為準（最高法院103年
    度台抗字第715號民事裁定意旨參照）。　
  ⒉本件抗告人以其對和運公司之債務業已全部清償，且楊献章
    個人實際借貸予抗告人之款項僅有170萬元，則系爭分配表
    將相對人系爭債權本息及執行費用列入分配，於法自有未合
    ，應予以剔除、更正為由，依強制執行法第41條第1 項規定
    ，求為判決將系爭分配表中關於和運公司應受分配次序7至8
    執行費各1196元、2萬1690元，及次序16和運公司之普通債
    權本息20萬3409元，均應予剔除；次序18楊献章之普通債權
    本息353萬5548元應予更正為普通債權原本170萬元、利息45
    萬7370元；準此以觀，本件訴訟標的價額應以相對人因本件
    抗告人主張變更分配表而減少之分配額定之，則和運公司依
    系爭分配表原可分配之金額為22萬6295元（計算式：1196元
    ＋2萬1690元＋20萬3409元＝22萬6295元）、楊献章依系爭分配
    表原可分配之金額為353萬5548元，如依抗告人於本件所主
    張變更後之分配表分配，和運公司得分配之金額為0元、楊
    献章得分配之金額為215萬7370元（計算式：170萬元＋45萬7
    370元＝215萬7370元），相較之下，相對人所減少之分配金
    額為160萬4473元（計算式：22萬6295元＋353萬5548元－215
    萬7370元＝160萬4473元），故原法院以此核定本件訴訟標的
    價額為160萬4473元，於法並無不合。
  ㈢從而，原法院核定本件訴訟標的價額為160萬4473元，於法並
    無違誤。抗告意旨仍執前詞指摘原裁定不當，聲明廢棄，難
    認有理由。
三、據上論結，本件抗告為無理由，爰裁定如主文。
中　　華　　民　　國　　110 　年　　4 　　月　　28　　日
                  民事第六庭  審判長法  官  楊熾光
                                    法  官  莊宇馨
                                    法  官  郭玄義 
正本係照原本作成。       
本裁定除以適用法規顯有錯誤為理由外，不得再抗告。如提起再
抗告，應於收受後10日內委任律師為代理人向本院提出再抗告狀
。並繳納再抗告費新臺幣１千元。 
                                    書記官  劉雅玲
　　　　　　　　　　　　　　　　　　
中　　華　　民　　國　　110 　年　　4 　　月　　28　　日